Inventaris van het archief van de Militaire Luchtvaart en -verdediging, 1910-1940 (1944)
Nationaal Archief, Den Haag
- De Luchtvaartafdeling, 1913-1938, B.
  - De staf, B.2
    - Stukken van algemene aard, B.2.1
      - Ingekomen en minuten van uitgaande stukken., 1913-1935, 1938; 47-68, 70; 16 pakken en 7 omslagen
        - 1918, 52
          - Leveringscondities vliegtuigmotoren door Trompenburg., 1918/155
            Zie ook agendanrs. 346, 347 en 4912.
          - Verslag van luitenant-vliegenier Versteegh inzake een bespreking over aanschaf van vliegtuigen, vliegtuigmotoren, -onderdelen en ander materieel., 1918/169
            Zie ook agendanrs, 1660,1901, 2892 en 3364.
          - Instructie voor de tijdelijk ingenieur bij de LVA., 1918/252
          - Stopzetten van levering oorlogsmaterieel en steenkolen door Duitsland ivm niet levering 5000 voljarige paarden door Nederland., 1918/319
            Zie ook agendanr. 257.
          - Mitrailleurs op vliegtuigen., 1918/344
            Zie ook agendanrs. 3742 en 4312.
          - Spoorwegaansluiting., 1918/353
          - Luchtverkenning., 1918/381
          - Beproeving van vliegtuigbommen., 1918/390
          - Opleiding van waarnemers., 1918/398
            Zie ook agendanrs. 790, 1310, 2963, 2994, 3065, 3170, 3230, 3404, 3406, 3882, 4080, 4337 en 4458.
          - Aanschaf jachtvliegtuigen., 1918/424
            Zie ook agendanr. 431.
          - Fototechnische dienst van de LVA., 1918/493
            Zie ook agendanrs. 791, 1635, 2151, 2505.
          - Vliegtuigen bij de luchtvaart afdeling., 1918/725
          - Brandprojectielen en berichtkokers., 1918/799
            Zie ook agendanrs. 1963.
          - Geïnterneerde Engelse vliegtuigen., 1918/805
          - Voorschrift keuren en verwerken van materialen voor vliegtuigen., 1918/831
            Zie ook agendanr. 870.
          - Aanschaf fosforkogels., 1918/1063
            Zie ook agendanr. 1509.
          - Aanmaak van vliegtuigen door AVIA., 1918/1074
            Zie ook agendanrs. 1088, 1173, 1571, 1670, 2219, 2583 en 4073.
          - Vliegterrein Schiphol., 1918/1192
          - Opleiding van vliegers., 1918/1342
            Zie ook agendanrs.1558, 2009, 2038, 2631 en 3357.
          - Beproeving met Emailliet., 1918/1366
          - Aanmaak munitie voor geïnterneerde mitrailleurs., 1918/1367
          - Bestelling toerentellers bij C. Knudsen., 1918/1516
          - Verslagen vergaderingen munitiebureau., 1918/1519
          - Geneeskundig onderzoek van vliegers., 1918/1713
            Zie ook agendanrs. 2645 en 2716.
          - Vliegtuig- en brandbommen., 1918/1717
            Zie ook agendanrs. 1840, 1929, 2580 en 3952.
          - Veiligstellen benzine voor LVA., 1918/2177
            Zie ook agendanrs. 2282, 2884, 3138, 3313, 3438, 4251 en 4383.
          - Postvervoer per vliegtuig., 1918/2186
          - Herkenningstekens voor Amerikaanse vliegtuigen., 1918/2448
          - Staat van vliegtuigen in gebruik bij de marineluchtvaartdienst en de LVA.., 1918/2474
          - Herkenningstekens voor Duitse vliegtuigen., 1918/2635
          - Aanmaak van vliegtuigen voor Indië door Trompenburg., 1918/2783
          - Bouw SPAD vliegtuigen 200 pk Hispano-Suiza., 1918/2786
          - Munitievraagstuk mitrailleurs., 1918/2821
          - Voorlopige regeling van de militaire bezoldigingen., 1918/2825
            Zie ook agendanr. 3575.
          - Voorstel beproeving van verlichting vliegterrein Soesterberg., 1918/3063
            Zie ook agendanr. 3304.
          - Geïnterneerd Engelse en Duitse munitie., 1918/3241
            Zie ook agendanr. 3539.
          - Ontheffing, controle en toezicht van dhr. Van Heyst en Vreeburg., 1918/3488
            Zie ook agendanr. 3576.
          - Onderscheidingsteken voor vliegers en waarnemers., 1918/3729
            Zie ook agendanr. 4160.
          - Keuringsvoorschrift voor vaste vliegtuigmotoren., 1918/3806
          - Voorstel wijziging pensioenwet voor de landmacht 1902 tbv personeel van de luchtvaartafdeling., 1918/3883
          - Nabootsing springpunten in de lucht., 1918/3969
          - Vragenlijsten voor officierenverhoorders bij verhoren van vreemde vliegers., 1918/4183
          - Onderzoek naar verzekering vliegend personeel., 1918/4283
            Zie ook agendanr. 4917.
          - Afscheid generaal Snijders., 1918/4374
          - Aanmaak vliegtuigen in Nederland., 1918/4429
            Zie ook agendanr. 4614.
          - Beproeving van de Spijker-Clergetmotor, vervaardigd door Trompenburg., 1918/4591
          - Veiligheidsvoorschriften nav een vliegtuigongeluk te Soesterberg., 1918/4632
          - Voorstellen tot reorganisatie LVA., 1918/4768
        - 1919, 53
          - Vraagstuk bouw vliegtuigen en -motoren artillerieinrichtingen., 1919/1
            Zie ook agendanrs.149 en 361.
          - Aankoop geïnterneerd vliegtuigmaterieel., 1919/79
          - Detachering Indische officieren bij de LVA. Te Soesterberg tbv opleiding officier-waarnemer, 1919/82
          - Beproeving vliegtuigbommen., 1919/88
          - Geneeskundige diensten tbv LVA., 1919/94
            Zie ook agendanrs. 1099, 1968 en 2834.
          - Opleiding beroepsofficieren tot Artilleriewaarnemers., 1919/100
            Zie ook agendanrs. 440, 668, 669, 1532, 2040 en 2307.
          - Mobilisatierapport., 1919/163
          - Wateroverlast vliegveld Schiphol., 1919/220
          - 50-uur proef vliegtuigmotoren., 1919/245
          - Verzoek van de Bond van werklieden bij de LVA aan commandant detachement luchtvaartafdeling te Schiphol, zich te houden aan richtlijnen inzake distributiebonnen., 1919/279
          - Gebruik van afwijkend materieel voor vliegtuigmotoren., 1919/295
          - Veiligheidsmaatregelen in verband met de vliegdienst., 1919/308
            Zie ook agendanrs. 423, 535, 713, 732 en 876.
          - Opheffing luchtwachtdienst., 1919/310
          - Splitsing personeel LVA in 2 compagnieën., 1919/338
            Zie ook agendanr. 728.
          - Instemming vliegend verlofspersoneel met ingediend rekwest pensionering reserve-officieren-vliegenier bij de LVA., 1919/359
            Zie ook agendanr. 551.
          - Lewis-guncamera., 1919/386
          - Radiosamenwerking artillerie en waarnemers., 1919/397
          - Wijzigen contract met Trompenburg voor levering Fokker vliegtuigen., 1919/414
            Zie ook agendanrs. 415, 1592, 1770 en 1790.
          - Reorganisatie technische administratie bij de LVA., 1919/424
            Zie ook agendanrs. 614, 616, 664, 786 en 1522.
          - Postvervoer door LVA., 1919/430
            Zie ook agendanrs. 1056, 1102, 1583 en 1782.
          - Personeel voor de LVA., 1919/509
            Zie ook agendanr. 2606.
          - Schietbanen Soesterberg., 1919/553
          - Tweemotorig proefvliegtuig Vreeburg A.2M., 1919/641
          - Voorstel om 2 vliegtuigen beschikbaar te stellen voor een tentoonstelling te Kopenhagen., 1919/676
            Zie ook agendanr. 1262.
          - Voorwaarden voor vertrek na noodlanding van vreemde vliegtuigen., 1919/687
          - Voorstel voor oprichting van een rijksstudiedienst voor de luchtvaart., 1919/696
            Zie ook agendanrs.1283 en1461.
          - Belastingtest proefvliegtuig van AVIA., 1919/725
          - Rapport over de beproeving kleurherkenning van het "Rohlicht" terreinverlichting., 1919/870
          - Voorstel afgekeurde vliegtuigen van de militaire luchtvaart over te dragen aan vliegschool burgerluchtverkeer., 1919/885
          - Verslag van de commissie inzake onderzoek naar de positie en salarismaatregelen werklieden luchtvaart., 1919/921
          - Staat van geïnterneerde vliegtuigen., 1919/939
          - Organisatie van de LVA.., 1919/977
          - Vliegkamp Schellingwoude., 1919/1056
          - Verslag Rijksstudiedienst luchtvaart over de periode juli-dec 1919., 1919/1085
          - Instelling Commissie Luchtvaartwet., 1919/1097
          - Onderzoek van het wrak van een in Duitsland neergestorte Rumpler R 462 van de LVA., 1919/1302
          - Experimentele zweefvlucht door dhr. Fokker., 1919/1445
          - Ongevallen Nederlandse militaire vliegers., 1919/1471
          - Schietinrichting voor vliegers en waarnemers van Maschinenfabrik Guido Horn., 1919/1609
          - Procedure levering motoren en Fokkerverkenners., 1919/1628
          - Snelheidsproef Spijker Jager V 3., 1919/1697
          - Rapport betreffende militaire controle bij Trompenburg., 1919/1713
            Zie ook agendanr.1719.
          - Pistolen voor rookgevende berichtkokers., 1919/1789
            Zie ook agendanr. 1920.
          - Munitie voor lichtpistolen., 1919/1853
            Zie ook agendanr. 1873.
          - Ontwerp-aanwijzing samenwerking troepenafdelingen en verkenningsvliegtuigen., 1919/1863
          - Draadloze verbinding van vliegtuigen met Felixtowe via Scheveningen Haven., 1919/2010
          - Atlaswielen voor zowel vliegend als rijdend materieel., 1919/2066
          - Rondvlucht boven Nederland voor Nederlandse militaire vliegers in het kader van de ELTA., 1919/2071
            Zie ook agendanr. 2072.
          - Landingsterreinen in Nederland voor Britse vliegers., 1919/2208
          - Onderzoek bewapening LVA., 1919/2239
          - Regeling luchtvaart Nederland-Engeland., 1919/2443
          - Optische richtmiddelen., 1919/2472
          - Onderscheidingstekens vliegers en waarnemers., 1919/2510
          - Herziening militaire bezoldiging., 1919/2612
          - Valschermen Heinecke., 1919/2740
            Zie ook agendanr. 2962.
          - Onderzoek vliegongeval met Rumpler vliegtuig., 1919/2750
          - Vliegtocht naar Indië door lt Koppen., 1919/2932
          - Openstellen militaire vliegterreinen voor burgerlijk vliegverkeer., 1919/2992
          - Fototechnische dienst., 1919/2994
        - 1920, 54
          - Staat van geïnterneerd Duits luchtvaartmaterieel., 1920/42
            Zie ook agendanr. 3549.
          - Begroting LVA 1920., 1920/555
          - Radioverkeer buitenland., 1920/686
            Zie ook agendanrs. 955, 1166, 1231, 1658, 1704, 2289, 2462, 2595, 2970, 3200, 3342 en 4318.
          - Salaris- en positieregeling werklieden der LVA., 1920/722
            Zie ook agendanr. 1571.
          - Afvoer geïnterneerd Duits oorlogsmaterieel., 1920/930
          - Verslag van de vergadering van de Commissie van Advies van de Rijksstudiedienst voor de Luchtvaart., 1920/1008
            Zie ook agendanrs. 3217 en 4127.
          - Kosten bij hulp aan particuliere vliegtuigen., 1920/1010
            Zie ook agendanrs, 1069, 1098, 1139, 2256, 2924,
          - Notulen vergadering Rijksstudiedienst voor de Luchtvaart., 1920/1036
          - Rijksbemoeienis inzake luchtvaart; Staatscommissie luchtvaart., 1920/1037
            Zie ook agendanrs. 1074, 1103 en 3808.
          - Commissie voor luchtfotografie., 1920/1067
            Zie ook agendanrs.1207, 1214 en 1993.
          - Lichtpistolen en munitie., 1920/1100
          - Aansluiting bij de International Aircraft Standards Commission., 1920/1110
            Zie ook agendanr. 4363.
          - Ontwerp-voorschriften tot regeling van het verkeer met luchtvaartuigen., 1920/1150
          - Aansluiting van Nederland bij de luchtvaartconventie van Parijs., 1920/1259
            Zie ook agendanrs. 3367 en 4444,
          - Geneeskundig onderzoek van vliegers., 1920/1300
            Zie ook agendanrs. 2272, 2925 en 2940.
          - Proef KLM met vliegdienst Nederland-Engeland vv., 1920/1579
            Zie ook agendanr. 1797.
          - Samenwerking tussen vliegers de artillerie in Duitsland., 1920/1656
          - Voorlopige instructie voor de commandant van de marineluchtvaartdienst., 1920/1663
          - Mitrailleur voor vliegtuigen., 1920/1726
            Zie ook agendanrs. 3847 en 4028.
          - Vredesorganisatie der luchtvaartafdeling., 1920/1781
          - Belang Fokker als vliegtuigbouwer en aanbieding van twee vliegtuigtypen., 1920/1876
          - Opleiding burgervliegers., 1920/1900
            Zie ook agendanrs. 3440 en 3811.
          - Wijziging luchtvaartbeschikking., 1920/1938
            Zie ook agendanrs. 2958 en 2967.
          - Medegebruik Schiphol door de burgerluchtvaart., 1920/2211
            Zie ook agendanr. 3269.
          - Noodlandingsterreinen tbv de burgerluchtvaart., 1920/2229
            Zie ook agendanrs. 3196 en 3468.
          - Deskundige voorlichting bij vliegvertoningen., 1920/2274
            Zie ook agendanrs. 2959, 3083 en 3421.
          - Aanleg rijksvlieghaven te Amsterdam en Rotterdam., 1920/2284
          - Instructie directeur en overige ambtenaren van de Rijksstudiedienst voor de Luchtvaart., 1920/2307
            Zie ook agendanrs. 4452.
          - Rapport betreffende het Rumplervliegtuig type C VIII., 1920/2333
            Zie ook agendanrs. 4011 en 4483.
          - Schieten met luchtwaarneming., 1920/2375
          - Verlichting vliegterreinen Soesterberg en Schiphol., 1920/2389
            Zie ook agendanrs. 3315, 3383, 3470, 3591 en 4356.
            Zie ook inv.nr. 55, agendanr. 284.
          - Geschiedenis LVA van 1913-1920., 1920/2459
          - Richtmiddelen Oigee., 1920/2469
            Zie ook agendanr. 3232.
          - Schematisch overzicht verschillende vliegdiensten., 1920/2522
          - Schietoefeningen op loodsballons., 1920/2531
          - Voorstel oprichting van een vliegschool door Fokker., 1920/2907
          - Geen steun meer voor vliegers die willen deelnemen aan de vliegtocht Holland-Java., 1920/2913
          - Vereenvoudiging van de luchtvaartdienst, 1920/2922
          - Aanbieding van het door fa. Goedkoop nagebouwde SPAD vliegtuig., 1920/2926
            Zie ook agendanrs. 3086 en 3474.
          - Douaneaangelegenheden op militaire vliegvelden., 1920/2987
          - Preadvies over centralisatie van de Nederlandse luchtvaart., 1920/3053
            Zie ook agendanr. 3078.
          - Organisatie van de luchtvaartdienst., 1920/3187
            Zie ook agendanrs. 3212, 3418 en 3430.
          - Radio- en meteorologie tbv de luchtvaart., 1920/3238
          - Radioseinmast te Soesterberg en Schiphol., 1920/3293
            Zie ook agendanrs. 3362 en 4043.
          - Luchtfotografie tbv de artillerie., 1920/3300
          - Rapport over Fokker D.VII vliegtuigen., 1920/3310
            Zie ook agendanr.3473.
          - Verslag studiereis naar Engeland inzake luchtvaartorganisatie., 1920/3330
            Zie ook agendanr. 3438.
          - Rook- en lichtgevende munitie., 1920/3331
            Zie ook agendanr. 3456.
          - Het maken van luchtfoto's door de KLM., 1920/3406
          - Detachering 1e ltn Wulfft en Palthe bij Vickers Ltd. Engeland ter voorbereiding vliegtocht Indië., 1920/3415
          - Vliegtuigbommen., 1920/3431
            Zie ook agendanrs. 4145 en 4152.
          - Opleiding vliegers en waarnemers., 1920/3472
            Zie ook agendanr. 4055.
          - Werkplaatsen vliegveld "De Kooy"., 1920/3489
          - Voordrachten over artilleriewaarneming., 1920/3496
          - Verstrekking verplegingsartikelen en intendancegoederen aan de LVA., 1920/3783
          - Verzoek aanwijzing 2 onderofficieren tot tijdelijk-commies., 1920/3559
          - Vliegtocht naar Geneve tbv deelneming aan eerste zitting van afgevaardigden van de Volkerenbond., 1920/3929
            Zie ook agendanrs. 3948.
          - Eisen tot verkrijging van het militair brevet van vlieger., 1920/4093
          - Concessie aan de KLM voor Nederland en koloniën., 1920/4150
          - Ontevredenheid betreffende onderhoud, beheer en verantwoording van vliegtuigmaterieel te Soesterberg., 1920/4156
            Zie ook agendanrs. 4334.
          - Praeadvies Subcommissie D betreffende organisatieverband tussen verschillende vliegdiensten., 1920/4159
            Zie ook agendanr. 4406.
          - Instructie Commandant Luchtvaartdienst., 1920/4313
          - Aanschaf onderdrukinrichting voor de medische studiedienst bestemd voor eerste keuring en periodiek onderzoek vliegers., 1920/4369
          - Veiligheidsvoorschriften bij mitrailleurschieten uit vliegtuigen., 1920/4379
          - Luchtverkeer over Zweeds grondgebied., 1920/4408
          - Personeel voor de KLM., 1920/4413
            Zie ook agendanr. 4439.
          - Bezoek door enige vliegerofficieren aan de RAF van het bezettingsleger te Keulen., 1920/4441
            Zie ook agendanr. 4462.
        - 1921, 55
          - Regeling toelagen vlieguitrusting., 1921/ongen.
          - Plaatsbepalers voor samenwerking artillerie en vliegtuigen., 1921/260
          - Verlichting vliegterreinen Soesterberg, Schiphol en Waalhaven., 1921/284
            Zie ook agendanrs. 556, 604, 1279, 1662, 1701, 1739, 2442, 4358,
          - Openbare wegen vliegterrein Soesterberg., 1921/289
          - Lichtgevende patronen., 1921/303
          - Verbod van Franse regering om over Franrijk naar Geneve te vliegen., 1921/304
          - Opheffing bureau internering., 1921/306
          - Instructies voor werkmeesters, magazijnmeesters enz. bij de LVA., 1921/308
          - Spoorwegaansluiting vliegterrein Soesterberg., 1921/315
          - Bepalingen ter voorkoming van aanvaringen in de lucht., 1921/318
          - Rapport van de Staatscommissie inzake luchtvaart betreffende aanleg van land- en waterhaven te Amsterdam en Rotterdam., 1921/334
          - Aanschaf 6 Fokker vliegtuigen voor Indië., 1921/338
            Zie ook agendanrs. 640 en 642.
          - Vlieginstructie voor leerling vliegers., 1921/341
            Zie ook agendanr. 2623.
          - Notulen van een bijeenkomst van de Rijksstudiedienst voor de luchtvaart op 7 dec. 1920., 1921/343
            Zie ook agendanrs. 1657, 4308 en 4413.
          - Studiereis naar Frankrijk inzake drukinrichting voor het keuren van vliegers., 1921/507
          - Vliegtuigbommen, mitrailleurmunitie., 1921/517
            Zie ook agendanrs. 1097, 2294, 2561, 4842 en 4848.
          - Luchtvaartwet (Voorlopige regeling van de luchtvaart), 1921/520
            Zie ook agendanrs. 2100 en.3516.
          - Radiodienst tbv de luchtvaart., 1921/523
            Zie ook agendanrs. 1026, 1160, 1266, 1275, 1298, 1529, 2914, 1573, 1587, 1597, 1673, 2018, 2024, 2037, 2510, 2586, 2981, 4201, 4222, 4258, 4370, 4661, 4663, 4671 en 4778.
          - Positie KLM bij mobilisatie., 1921/546
            Zie ook agendanr. 2276.
          - Veiligheidsvoorschriften bij mitrailleurschieten uit vliegtuigen op schijven., 1921/613
          - Benoeming commissie technische eisen te stellen aan vliegtuigen., 1921/614
          - Rookgevende patronen, 1921/628
          - Ontwerp AMvB tot uitvoering van de luchtvaartwet., 1921/632
          - Aanstellen personeel voor de Nederlands-Indische vliegdienst., 1921/640
          - Vliegtuigbewapening: richtmiddelen., 1921/667
          - Opleiding van waarnemers., 1921/690
            Zie ook agendanrs. 1184, 1568, 2020 en 3737.
          - Mitrailleurcamera's., 1921/697
          - Meteorologische dienst., 1921/808
          - Keuringsreglement, keuringsboek voor vliegers en waarnemers., 1921/816
            Zie ook agendanr. 4153.
          - Medegebruik militair luchtvaartterrein Schiphol door KLM., 1921/819
            Zie ook agendanrs. 1288, 1514 en 2504.
          - Radioverkeer Nederland-Duitsland en Denemarken., 1921/825
          - Notulen van een vergadering van het hoofdbestuur Kon. Ned. Ver. Luchtvaart van 16 februari 1921., 1921/833
            Zie ook agendanrs. 1300.
          - Inlichtingen betreffende de dienst ener artillerie-vliegtuigafdeling., 1921/835
            Zie ook agendanr. 1188.
          - Concept-contract vliegenier bij de KLM., 1921/836
            Zie ook agendanrs. 1008, 1715, 2136 en 2872.
          - Nieuwe voorwaarden vliegerbrevetten., 1921/1078
            Zie ook agendanrs. 1163 en 2025.
          - Veiligheidsvoorschriften en maatregelen., 1921/1096
            Zie ook agendanr. 1108.
          - Radioverkeer tbv burgerluchtvaart., 1921/1126
            Zie ook agendanr. 2856.
          - Verbod op kunstvluchten en demonstraties op geringe hoogte., 1921/1131
          - Buiten vliegdienst stellen van Rumplervliegtuigen., 1921/1133
            Zie ook agendanrs.1273.
          - Het voldoen aan eisen MLD van leervliegtuigen., 1921/1189
          - Concept-begroting 1922 Rijksstudiedienst voor de luchtvaart., 1921/1196
            Zie ook agendanr. 1512.
          - Inrichten kustlichttoren te Scheveningen., 1921/1197
          - Wijziging regeling dienst van de terreinofficier, 1921/1214
          - Aanbieding serie luchtfoto's Oldebroek gemaakt vanuit een Fokker verkenningsvliegtuig., 1921/1226
          - Noodlandingsterreinen en maatregelen bij noodlandingen., 1921/1227
            Zie ook agendanrs. 1730, 2082 en 4328.
          - Herkenningstekens militaire vliegtuigen., 1921/1234
            Zie ook agendanrs. 2550, 2616, 2868 en 3547.
          - Voorstel inzake toetreding tot conventie militaire luchtvaart., 1921/1259
            Zie ook agendanrs. 4173 en 4252.
          - Luchtfototechnische dienst., 1921/1559
            Zie ook agendanrs. 2638, 2920, 3038 en 4710.
          - Verzoek om opleiding van 2e vliegmedicus., 1921/1652
          - Proeven met bewapening vliegtuigen., 1921/2002
            Zie ook agendanrs. 2062, 2141, 2290 en 2570.
          - Schietbanen te Soesterberg., 1921/2007
            Zie ook agendanr. 2130.
          - Aanstelling havenmeester Schiphol., 1921/2053
          - Proeven met patronen voor lichtpistolen tbv seinen., 1921/2092
            Zie ook agendanr. 3012.
          - Vraagstuk van een nationale vliegtuigindustrie., 1921/2423
            Zie ook agendanrs.2648, 3303, 3583, 4421 en 4893.
          - Luchtschepen., 1921/2464
          - Vliegen over Pools gebied., 1921/2644
          - Vliegeniershelmen., 1921/2818
            Zie ook agendanr. 3745.
          - Vergadering commissie van advies voor de RLD., 1921/2842
            Zie ook agendanr. 3696.
          - Richtmiddelen voor vliegtuigmitrailleurs., 1921/2878
            Zie ook agendanr. 3520.
          - Registratie kenmerken voor vliegtuigen., 1921/2911
          - Concept Voorlopige regeling betreffende toelating van vreemde militaire luchtvaartuigen boven en op Nederlands Rechtsgebied., 1921/2924
            Zie ook agendanr. 2981.
          - Voorstel opheffen detachement Schiphol., 1921/2957
          - Voorlopig algemeen programma voor opleiding tot zeewaarnemer., 1921/2963
          - Rapport inzake overbrenging van bepaalde punten op luchtfoto's naar kaarten., 1921/2968
          - Verbod op het vliegen beneden de hoogte van 300 meter boven het strand., 1921/2980
          - Kwaliteit toegepaste materialen in Spijkervliegtuigen., 1921/3037
          - Tehuis voor militaire op landsgrond te Soesterberg., 1921/3302
          - Valschermen., 1921/3519
            Zie ook agendanr. 3709.
          - Optisch seinvoorschrift., 1921/3526
          - Aanneming en verbintenissen van vliegers., 1921/3658
          - Geïnterneerd Duits materieel., 1921/3770
            Zie ook agendanr. 4138.
          - 10-jarig jubileum vlieger W.C.J. Versteegh., 1921/4158
          - Gedeeltelijke overgave Schiphol aan Waterstaat., 1921/4159
          - Verzoek KLM ontheffing minimum vlieghoogte boven bebouwde kom., 1921/4240
            Zie ook agendanr. 4892.
          - Cursus code-officier., 1921/4306
          - Eisen voor aanneming officier-vlieger bij MLD., 1921/4369
          - Waarnemingen in hogere luchtlagen., 1921/4667
          - Eisen te stellen aan de aan te schaffen leervliegtuigen., 1921/4678
          - Zigzaglijn op vliegtuigen., 1921/4766
          - Nota betreffende het ontwerp van een organisatie van de Nederlandse luchtvaart., 1921/4776
        - 1922, 56
          - Kon. Ned. Ver. voor Luchtvaart: diverse onderwerpen op luchtvaartgebied., 1922/428